【裁判字號】    94,訴,3344
【裁判日期】    950113
【裁判案由】    毒品危害防制條例
【裁判全文】
臺灣高雄地方法院刑事判決              94年度訴字第3344號
公  訴  人  臺灣高雄地方法院檢察署檢察官
被      告  乙○○
上列被告因毒品危害防制條例案件，經檢察官提起公訴（94年度
毒偵字第7051號）及移送併案審理（94年度毒偵字第7517、7584
號），嗣因被告就被訴事實為有罪之陳述，本院並聽取當事人之
意見後，改依簡式審判程序進行，判決如下：
    主  文
乙○○連續施用第一級毒品，累犯，處有期徒刑壹年。扣案附表
編號1 、3所示之第一級毒品海洛因沒收銷燬之。
    事  實
一、乙○○前於民國87年間，因施用毒品案件，經本院裁定送觀
    察勒戒，因有繼續施用毒品傾向，經本院裁定送強制戒治，
    於87年12月2 日停止戒治處分出屏東戒治所，保護管束期滿
    未經撤銷，視為強制戒治執行完畢。於90年間，復因毒品案
    件，經本院以90年度毒聲字第7259號裁定送強制戒治，並經
    檢察官提起公訴，經本院以90年度訴字第3057號判處有期徒
    刑7 月確定，於91年1 月30日入屏東戒治所，並接續執行有
    期徒刑，於93年5 月24日縮短刑期執行完畢，於翌日出監。
    詎乙○○仍未戒除毒癮，竟基於施用第一級毒品海洛因之概
    括犯意，於上開強制戒治期滿釋放後之5 年內，自94年6 月
    底某日起至94年9 月9 日止，在位於高雄市○鎮區○○路70
    號住處及其他不詳地點，以將海洛因摻入蒸餾水中用針筒注
    射方式，連續施用第一級毒品海洛因多次，嗣分別為警於如
    附表所示之時間、地點盤查或搜索，並經採集其尿液及扣得
    附表所示物品而查獲。
二、案經高雄市政府警察局苓雅分局報告台灣高雄地方法院檢察
    署檢察官偵查起訴，及高雄市政府警察局鹽埕分局、前鎮分
    局報告台灣高雄地方法院檢察署檢察官移送併案審理。
    理  由
壹、程序方面：
    按本件被告乙○○所犯係死刑、無期徒刑、最輕本刑為3 年
    以上有期徒刑以外之罪，其於準備程序就前揭被訴事實為有
    罪之陳述，經受命法官告知簡式審判程序之旨，並聽取其與
    公訴人之意見後，本院認無不得或不宜改依簡式審判程序進
    行之處，爰依刑事訴訟法第273 條之1 第1 項、第284 條之
    1 ，裁定本件由受命法官獨任進行簡式審判程序，合先敘明
    。
貳、實體方面：
一、訊據被告乙○○對於上揭犯罪事實坦承不諱，本院復審酌：
  (一)查被告前於民國87年間，因施用毒品案件，經本院裁定送觀
    察勒戒，因有繼續施用毒品傾向，經本院裁定送強制戒治，
    於87年12月2 日停止戒治處分出屏東戒治所，保護管束期滿
    未經撤銷，視為強制戒治執行完畢。於90年間，復因毒品案
    件，經本院以90年度毒聲字第7259號裁定送強制戒治，於91
    年1 月30日入屏東戒治所，於92年1月25日強制戒治期滿之事
    實，有本院被告院內索引卡紀錄表、臺灣高等法院被告前案
    紀錄表、臺灣高雄地方法院檢察署刑案資料查註紀錄表各1
    份在卷可按。是被告於涉本案之前，業曾犯施用毒品，並經
    強制戒治期滿釋放甚明。
  (二)次查，經警將被告於附表編號1、2、3 所示時地遭查獲時所
    採集之尿液送驗結果，均係呈嗎啡陽性反應，此有高雄市立
    凱旋醫院94年8月10日編號A00000000號、94年9月5日編號
    00000000號、94年9月19日編號A00000000號濫用藥物尿液檢
    驗報告各1份、毒品驗尿編號姓名對照表3紙附卷可稽。
  (三)又於附表編號1、3 時地扣得之海洛因粉末共9包，經送驗結
    果，均係第一級毒品海洛因屬實（共計淨重2.89公克，空包
    裝重1.81公克），此有法務部調查局調科壹字第220021703
    號、000000000 號鑑定通知書各乙份在卷（見本院卷第120
    、123頁）為佐。
  (四)準此而論，被告之尿液經檢驗結果，既均係呈嗎啡陽性反應
    ，且扣案物品亦檢驗出海洛因陽性反應，顯見被告應有在前
    揭犯罪時間施用第一級毒品海洛因之行為甚明。
二、查海洛因屬毒品危害防制條例第2 條第2 項第1 款所規定之
    第一級毒品，核被告所為，係犯毒品危害防制條例第10條第
    1 項施用第一級毒品罪。被告持有第一級毒品，復進而施用
    ，其持有毒品之低度行為，應為施用第一級毒品之高度行為
    所吸收，不另論罪。被告自94年6 月底某日起至同年9 月9
    日止，先後多次施用第一級毒品之犯行，時間緊接，所犯構
    成要件相同，顯係基於概括犯意為之，為連續犯，依刑法第
    56條規定，以一罪論，並加重其刑。檢察官雖僅就被告於附
    表編號1 所示時地所查獲之施用毒品犯行起訴，就其餘附表
    編號2 、3 所示時地查獲之施用毒品犯行，未於起訴書內敘
    及，惟連續犯為裁判上一罪，檢察官就犯罪事實一部起訴者
    ，依審判不可分之原則，其效力應及於全部，本院自得就被
    告於附表編號2 、3 所示時地查獲之施用毒品犯行併予審理
    。又被告前因違反毒品危害防制條例案件，經本院以90年度
    訴字第3075號判處有期徒刑7 月確定，於93年5 月24日縮短
    刑期執行完畢，有臺灣高等法院被告前案紀錄表1 份附卷足
    憑，其於5 年內再犯本案有期徒刑以上之罪，為累犯，應依
    刑法第47條規定加重其刑，並依法遞加重之。
三、本院審酌被告施用毒品，足以戕害其身心，滋生其他犯罪，
    惡化治安，嚴重損及公益，且被告前曾犯施用毒品，業經強
    制戒治期滿釋放，且經本院判刑並執行完畢，竟於短期內再
    為本件施用毒品犯行，顯見其不思悔改，自制力亦顯不佳；
    惟另考量被告於犯後即能坦承犯行，而其施用毒品行為於本
    質上係屬自我戕害行為，反社會性之程度應屬較低等一切情
    狀，酌情量處如主文所示之刑，以資懲儆。又扣案附表編號1
    、3 所示之海洛因共計9包（共計淨重2.89公克，空包裝重1.
    81公克），均屬第一級毒品，爰依毒品危害防制條例第18條
    第1 項前段規定，併予宣告沒收銷燬之（其包裝因包覆該毒
    品，其上顯留有該毒品之殘渣，衡情自難與之剝離，當應整
    體視之為毒品，連同該包裝併予宣告沒收銷燬之）。至鑑驗
    耗用之第一級毒品海洛因既已滅失，自毋庸宣告沒收銷燬。
四、另附表編號2 所示之疑似海洛因粉末1 小包（毛重1.25公克
    ）及注射針筒2支，業經另案被告梁永達於94年8月31日下午
    4時30分許，在高雄市政府警察局鹽埕分局內，因毒癮發作
    ，擅自打開偵查員李漢鵬辦公桌之抽屜，竊取該疑似海洛因
    粉末1 小包及注射針筒2支後，將海洛因摻入水中用針筒注
    射施用完畢等情，有偵查員李漢鵬所出具之職務報告、本院
    辦理刑事案件電話紀錄查詢表可稽（見本院卷第50至52、13
    6頁），則附表編號2 所示之疑似海洛因粉末1 小包（毛重1
    .25公克）既已滅失，本院自無從諭知沒收銷毀，附此敘明。
    附表編號2所示之殘渣袋7個，業據被告於警詢時供稱：此殘
    渣袋是長庚醫院藥物殘渣袋，係在伊住處一樓客廳櫃子抽屜
    內查獲等語（見94年8月26日警詢筆錄），且經本院送驗結果
    ，均無第一級、第二級毒品反應，有高雄醫學大學附設中和
    紀念醫院編號9410—738、9410—834至9410—839號檢驗報告
    可稽；附表編號2所示之針筒，業據被告供稱：伊有糖尿病，
    是用來注射胰島素等語在卷（見本院卷第133頁），而被告因
    糖尿病酮酸中毒，於94年12月30日經高雄看守所戒送財團法人
    義大醫院就診等情，亦有台灣高雄看守所95年1月5日高所衛字
    第0951000006號函暨所附財團法人義大醫院診斷證明書可稽；
    及附表編號2所示之空夾鍊袋2 包，被告僅供承係伊所有之物
    ，復無證據證明與本件施用第一級毒品海洛因相關，故就附表
    編號2所示之針筒、殘渣袋、空夾鍊袋，本院均不予宣告沒收。
據上論斷，應依刑事訴訟法第273條之1第1項、第284條之1、第299
條第1 項前段，毒品危害防制條例第10條第1項、第18條第1項前段
，刑法第11條、第56條、第47條，判決如主文。
本案經檢察官甲○○到庭執行職務。
中    華    民    國    95    年    1     月    13    日
                  刑事第三庭    法  官  郭瓊徽
以上正本證明與原本無異。
如不服本判決，應於收受送達後10日內向本院提出上訴書狀。
中    華    民    國    95    年    1     月    16    日
                                書記官  陳瓊芳
附錄
毒品危害防制條例第十條第一項
    施用第一級毒品者，處六月以上五年以下有期徒刑。
附表
┌───┬────┬──────┬───────┐
│編  號│查獲時間│查 獲 地 點 │扣案物品      │
├───┼────┼──────┼───────┤
│1.起訴│94年7 月│高雄市前鎮區│乙○○因行跡可│
│部分（│22日下午│德昌路與新衙│疑，為警盤查，│
│94年度│4 時40分│路口        │當場扣得第一級│
│毒偵字│許      │            │毒品海洛因1 小│
│第7051│        │            │包（淨重0.08公│
│號）  │        │            │克、空包裝重0.│
│      │        │            │29公克 ）     │
├───┼────┼──────┼───────┤
│2.移送│94年8 月│高雄市前鎮區│為警持本院核發│
│併案審│26日下午│德昌路70號住│之搜索票至左揭│
│理部分│4 時30分│處          │地點搜索，當場│
│（94年│許      │            │在1 樓客廳所懸│
│度毒偵│        │            │掛之西裝外套口│
│字第75│        │            │袋內扣得疑似海│
│17號）│        │            │洛因粉末1 小包│
│      │        │            │（毛重1.25公克│
│      │        │            │），另於1 樓客│
│      │        │            │廳櫃子抽屜內扣│
│      │        │            │得針筒21支、空│
│      │        │            │夾鍊袋2 包、長│
│      │        │            │庚醫院藥物殘渣│
│      │        │            │袋7 個        │
├───┼────┼──────┼───────┤
│3.移送│94年9 月│上揭住處前  │因形跡可疑，為│
│併案審│9 日晚間│            │警盤查，當場扣│
│理部分│7 時50分│            │得第一級毒品海│
│（94年│許      │            │洛因8 小包（合│
│度毒偵│        │            │計淨重2.81公克│
│字第75│        │            │，空包裝重1.52│
│84號）│        │            │公克）        │
└───┴────┴──────┴───────┘


司法院資訊處製作；財團法人民間司法改革基金會備份。
